---
title: "CadenaDeMarkov"
output: html_document
date: '2022'
---
```{r, echo=FALSE}
#Instalar la libreria de Cadena de Markov
#install.packages("markovchain")
library(markovchain)
```

Suponga que toda la industria de refresco produce dos colas: Coca Cola y Pepsi Cola. Cuando una persona ha comprado Coca Cola hay una probabilidad del 90% de que la vez siguiente la compre. Si una persona compró Pepsi, hay 80% de que repita la otra vez. 

Variable aleatoria = Bebida de refresco que escoge un cliente en un tiempo n

Conjunto de estados (S) = {Coca Cola, Pepsi Cola}


```{r, echo=FALSE}
Matriz01 <- matrix(c(0.90, 0.10, 0.20, 0.80), nrow = 2, byrow = TRUE)
```

```{r, echo=FALSE}
CMmatriz01 <- new(
  "markovchain", 
  transitionMatrix = Matriz01, 
  states = c("Coca Cola", "Pepsi Cola"), 
  name = " ")

CMmatriz01
```
```{r, echo=FALSE}
plot(CMmatriz01)
```

Distribución inicial
```{r, echo=FALSE}
CMmatriz01_Alpha <- c(0.5, 0.5)
CMmatriz01_Alpha
```
Multiplicacion matricial en R (^2)
```{r, echo=FALSE}
Matriz01 %*% Matriz01
```
Multiplicacion matricial con Markov en R (^2)
```{r, echo=FALSE}
CMmatriz01^2
```

### Resolución de un problema random 

Variable aleatoria = Elección de supermercados de un grupo de clientes en un tiempo n

Conjunto de estados (S) = {S1, S2, S3}


```{r, echo=FALSE}
Matriz02 <- matrix(c(0.90, 0.10, 0, 0.85, 0.05, 0.10, 0.50, 0.10, 0.40), nrow = 3, byrow = TRUE)
```

```{r, echo=FALSE}
CMmatriz02 <- new(
  "markovchain", 
  transitionMatrix = Matriz02, 
  states = c("S1", "S2", "S3"), 
  name = " ")

CMmatriz02
```

Distribución inicial
```{r, echo=FALSE}
CMmatriz02_Alpha <- c(1/4, 1/3, 5/12)
CMmatriz02_Alpha